# 是否影响控制权的问题。

提问人：kisser1125 时间：2011-09-04 18:01:24
集团最近投资 1 个多亿收购一家公司51%的股权，半年报已经纳入了合并范围。我们内审部门在对1-6月对外投资进行审计时发现投资协议中约定，董事会设 5 名董事，公司占 3 名，但却规董事会一些决议需要经过2/3以上同意，同时又约定很多事项需要经过 4 名董事以上同意方能实施，请问：这样约定是不是不合适，感觉这样约定不能控制企业的生产经营决策了。

回答人：chenyiwei
赞同fanxu7788意见。

回答人：chenyiwei
回复 lovedogsdogs 的帖子
理论上不排除在没有持股的情况下享有或承担某一特定企业的绝大部分剩余风险和报酬，并据此对其财务和经营政策具有决定权的可能性。
协议控制从准则制定机构的层面而言是不可能绝对排除的，但实务中的认定要非常谨慎。
在实务中，更常见的一种情况是：各方股东在股权比例不变的情况下，通过协议方式调整了股东会、董事会的表决机制或者董事会的人员构成，从而使某一股东在该补充协议生效后获得控制权。这是一种特殊的“通过分步交易实现企业合并”的形式。 但这个问题应当是与主帖讨论的问题无关的。

提问人：lovedogs 时间：2011-09-07 21:46:52
就这个案例而言,应该是实现控制了吧?斑竹,最关键是持股已经达到51%,应该可以通过或否决一切决议了吧?疑惑中.......

回答人：chenyiwei
持股比例是判断是否具有控制权的重要考虑因素，但不是唯一的或者具有决定性的因素。还要综合考虑内部治理结构和表决机制等因素。